# 请教环保类PPPP会计合并的处理问题，感谢

提问人：lei65563249 时间：2020-02-28 08:05:21
最近遇到关于企业合并的问题想请教，我在看环保类上市公司的时候发现行业公司均涉及大量PPP项目业务，但在合并上却存在差异有些不合并算作长期股权而另一些则直接合并，这其中我看到“碧水源”这家公司在现金流调整项的经营性应收与经营性应付项上的变动金额都超资产负债表的相关流动资产和流动负债科目（完全对不上），对此我查看董秘相关回复：
“您好，根据企业会计准则，公司对于并表的PPP项目且由公司或全资子公司久安提供建造服务的，项目公司与母公司或久安的往来款在合并资产负债表中会进行抵消，但是在现金流量表中的经营性现金流和构建固定资产无形资产的现金流量是不进行抵消的。因此根据规则，在编制现金流量附表时，会先以上市公司层面按照项目进度确认应收款项，在现金流量表附表中经营性应收进行还原。而在资产负债表中项目公司与集团的往来款已抵消，因此不能简单按照合并报表层面的往来进行测算。”
对于上述回复怎么理解合并资产负债表是抵消的而现金流表却不抵消？这样操作是否存在什么粉饰的好处呢？（我也看了下同样涉及PPP项目金额巨大的另外两家环保公司只是细分领域不同都没有采用这种会计处理方式），如果再遇到类似的特殊会计处理方式我应该从哪里查找相关准则出处呢？（真的百度了好多可是就是找不到） 感谢！
资产负债表_300070.xls
6 天前 上传
38 KB, 下载次数: 23
资产负债表
现金流量表_300070.xls
6 天前 上传
35.5 KB, 下载次数: 22
现金流表

回答人：chenyiwei
在合并报表中，虽然需重新确认合并集团想母公司提供基础设施建造服务的收入和成本，但对应的集团内现金流量应予以完全抵销。在集团合并现金流量表中，这部分现金流出同样是作为“购买商品、接受劳务支付的现金”。